【裁判字號】    97,簡上,351
【裁判日期】    970711
【裁判案由】    傷害
【裁判全文】
臺灣高雄地方法院刑事判決             97年度簡上字第351號
上  訴  人
即  被  告  乙○○
上列上訴人因傷害案件，不服本院高雄簡易庭於中華民國97年3
月25日以97年度簡字第739 號所為之第一審刑事簡易判決（檢察
官聲請簡易判決處刑案號：96年度調偵字第1023號），提起上訴
，本院管轄之第二審合議庭判決如下：
    主  文
上訴駁回。
    事  實
一、乙○○與丙○○於民國96年7 月間，均在黃孟良所經營位於
    高雄市左營區○○○路81號「中信房屋」擔任經理，因黃孟
    良財務困難有積欠薪資，同年7 月19日上午9 時45分許，乙
    ○○與黃孟良在「中信房屋」5 樓聊天，聽聞丙○○在3 樓
    樓梯間大聲向黃孟良之妻鄭金蓮催討積欠仲介房屋報酬，心
    生不滿，竟基於傷害之犯意，前往3 樓後以手及腳膝蓋毆打
    丙○○，致丙○○受有臉部、胸部及下腹部鈍傷、頸部（原
    聲請簡易判決處刑書誤載為頭部）抓傷（2 ×3 公分）等傷
    害。
二、案經丙○○訴由高雄市政府警察局左營分局報告臺灣高雄地
    方法院檢察署檢察官偵查並聲請簡易判決處刑。
    理  由
一、證據能力部分：
    被告以外之人於審判外之陳述，雖不符前4 條之規定，而經
    當事人於審判程序同意作為證據，法院審酌該言詞陳述或書
    面陳述作成時之情況，認為適當者，亦得作為證據，刑事訴
    訟法第159 條之5 第1 項定有明文。本件被告及檢察官對本
    院所引用審判外陳述之證據，均同意作為本案證據使用，本
    院審酌各該證據作成之情況，並無不法取供等非任意性情況
    ，認為適當，爰依前揭規定，作為本案證據使用。
二、訊據被告乙○○固坦承有於上揭時地與告訴人丙○○發生拉
    扯之事實，惟否認有何傷害之犯行，辯稱：我與黃孟良在「
    中信房屋」5 樓因聽聞3 樓有吵架聲，黃孟良下3 樓後仍聽
    聞吼叫聲，我才下3 樓，現在一片混亂，因見到黃孟良勒住
    告訴人脖子，所以我想將他們拉開，並無與告訴人發生衝突
    等語。惟查：
（一）上揭事實業據告訴人於警詢及本院審理時證稱：96年7 月
      19日因黃孟良已積欠我13萬元之仲介報酬之薪資，當日上
      午我在中信房屋3 樓，向黃孟良太太鄭金蓮催討並借支當
      月仲介房屋之報酬，黃孟良從5 樓下來質問我說「你在兇
      我太太嗎」，沒多久被告從樓上謾罵下3 樓，旋毆打我的
      臉部、胸部，以膝蓋踢我下腹部，我頭部因此撞到牆壁，
      因有人拉開，我即打電話報警等語（警詢卷第5 頁、本院
      卷第46～49頁），核與證人即告訴人之妻邱素珠於警詢所
      述相符（警詢卷第7 頁），參以證人即「中信房屋」不動
      產經紀人丁○○於本院審理時證述：當日上午我在5 樓開
      完會後下3 樓辦公室，聽到告訴人在樓梯間向鄭金蓮要錢
      ，後來又聽到黃孟良向告訴人說「你兇我太太」，後來看
      到好幾個人擠到辦公室走道來，有人在推擠，我就見到黃
      孟良由告訴人後方將告訴人拉開，當時被告則站背對我等
      語（本院卷第52～53頁）；而告訴人就醫所診斷之傷勢為
      「臉部、胸部及下腹部鈍傷，頸部抓傷2 ×3 公分」等情
      ，有診斷證明書在卷可參（警詢卷第12頁），足認告訴人
      證稱遭被告毆打臉部、胸部，並遭被告以膝蓋踢下腹部等
      語，與事實相符，應堪採信。
（二）被告雖辯稱僅係拉開告訴人與黃孟良等語，然告訴人所受
      之傷勢除頸部抓傷外，均為鈍傷，並非僅單純拉扯所能造
      成之傷勢；佐以證人丁○○於本院審理時證述：當日我是
      見到黃孟良由告訴人後方將告訴人拉開，並非要打告訴人
      ，當時被告則站背對我，應該是有人在拉被告等語（本院
      卷第52～53頁），如告訴人係與黃孟良互毆，應係由旁人
      將告訴人及黃孟良拉開始符常情，然黃孟良當時卻從後將
      告訴人拉開，而被告反遭人拉開，並與黃孟良、告訴人對
      立而站，足認係因被告毆打告訴人，遭人將雙方架開等情
      明確，是被告所辯其係拉開告訴人與黃孟良等語顯與事實
      不符，洵不足採。
（三）被告雖辯稱告訴人原欲對黃孟良提傷害告訴，足見非其對
      告訴人傷害等語。然經告訴人於警詢、本院審理中均表示
      確定係被告毆打伊始對被告提起傷害告訴，並於本院審理
      中證述：報案後警察到場即叫被告將身分證拿出來確認等
      語（本院卷第47頁）；佐以高雄市政府警察局左營分局96
      年7 月19日工作紀錄簿明確記載「... 據通報高雄市左營
      區○○○路81號中信房屋3 樓打架，經前往處理瞭解為『
      員工口角糾紛拉扯』，報案人丙○○... ，另一方乙○○
      」，並記錄告訴人與被告之出生年月日、身分證字號、住
      址、手機號碼等情，有該工作紀錄簿在卷可查（本院卷第
      34頁），足認被告上開辯解，亦屬臨訟卸責之詞，顯不足
      採。
（四）從而，本件事證明確，其犯行洵堪認定，應依法論科。
三、核被告所為，係犯刑法第277 條第1 項之傷害罪。原審審理
    結果，認被告罪證明確，審酌被告僅因細故即毆傷告訴人，
    致告訴人受有傷害，犯後否認犯行，迄未與告訴人和解，惟
    無前科等情，援引刑事訴訟法第449 條第1 項前段、第3 項
    、第454 條第2 項，刑法第277 條第1 項、第41條第1 項前
    段、刑法施行法第1 條之1 ，就被告所犯之罪，處拘役40日
    ，並諭知易科罰金之折算標準，認事用法並無違誤，量刑亦
    屬妥適，被告上訴意旨為上開指摘，自非可採，其上訴無理
    由，應予駁回。
據上論斷，應依刑事訴訟法第455 條之1 第1 項、第3 項、第
368 條、第364 條，判決如主文。
本案經檢察官甲○○到庭執行職務。
中    華    民    國    97    年    7     月    11    日
                  刑事第十六庭  審判長法  官  李代昌
                                      法  官  文昌
                                      法  官  梁淑美
以上正本證明與原本無異。
不得上訴。
中    華    民    國    97    年    7     月    14    日
                                      書記官  林麗文


司法院資訊處製作；財團法人民間司法改革基金會備份。
